臺灣新北地方法院民事裁定
111年度小上字第6號
上  訴  人  張淑君  
被上訴人    李承昊  




上列當事人間請求侵權行為損害賠償事件，上訴人對於中華民國
110年11月12日本院板橋簡易庭110年度板小字第1225號小額訴訟
事件第一審判決提起上訴，本院裁定如下：
    主  文
上訴駁回。
第二審訴訟費用新臺幣壹仟伍佰元由上訴人負擔。
    理  由
一、按對於小額程序之第一審裁判之上訴，非以其違背法令為理
    由，不得為之；其上訴狀內應記載上訴理由，並表明原判決
    所違背之法令及其具體內容，暨依訴訟資料可認為原判決有
    違背法令之具體事實，民事訴訟法第436條之24第2項、第43
    6條之25分別定有明文。又依民事訴訟法第436條之32第2項
    準用第468條及第469條第1至5款之規定，所謂判決違背法令
    係指判決不適用法規或適用不當者而言，且判決有同法第46
    9條第1款至第5款情形之一者，為當然違背法令。是當事人
    以小額程序之第一審判決違背法令為理由提起上訴時，就原
    判決如何不適用法規或適用法規不當，其上訴狀或理由書應
    有具體之指摘，並揭示該法規之條項或其內容，若係成文法
    以外之法則，應揭示該法則之旨趣，倘為司法院解釋，則應
    揭示該解釋之字號或其內容，如依民事訴訟法第469條第1款
    至第5款所列各款事由提起上訴者，其上訴狀或理由書應揭
    示合於該條款之事實，若小額訴訟程序上訴人之上訴狀或理
    由書未依上述方法表明者，自難認已對原判決之違背法令有
    具體之指摘，其上訴即不合法。而依民事訴訟法第436條之3
    2第2項規定，第469條第6款之判決不備理由或理由矛盾之當
    然違背法令於小額事件之上訴程序並不準用。是於小額事件
    中所謂違背法令，並不包含認定事實錯誤、取捨證據不當或
    就當事人提出之事實或證據疏於調查或漏未斟酌之判決不備
    理由情形。又依民事訴訟法第436條之32第2項準用同法第47
    1條第1項之上訴法律審（第三審）之規定，小額訴訟程序之
    上訴人若未於提起上訴後20日內提出如上所述之合法上訴理
    由書於第二審法院，第二審法院無庸命其補正，即得依同法
    第436條之32第2項準用同法第444條第1項前段之規定，逕以
    裁定駁回之。
二、本件上訴人係對於小額訴訟之第一審判決於民國110年12月1
    日具狀提起上訴，核其民事上訴狀所陳上訴理由略以：被上
    訴人顯然是惡意公然侮辱，監視器皆可以清楚明白看見被上
    訴人是故意在大庭廣眾之下，尤其是在警衛和他的友人面前
    對上訴人辱罵以彰顯他身為士官長的崇高地位，甚至在上訴
    人為了不起衝突而離開之時，更猖獗在公共場合對上訴人辱
    罵，更囂張跟吆喝友人說：『怎不好好講勒？幹你娘，走走
    ，去他家走（台），叫他家開，吼，多笨色，幹，就誇張（
    台），多機掰哩，他家原本就有問題丫，你知道嗎？』，故
    意大聲汙辱他人名譽，從監視器影片中可見住戶（影片中上
    門口有一名藍衣女子）一聽到後趕緊離開現場和警衛都不敢
    多言，深怕被找麻煩，即便上訴人不願起衝突選擇離開現場
    ，但被上訴人依然惡意毁損上訴人的名譽和形象，甚至汙辱
    家母的貞操（之前監視器有錄到被告一直說家母怎樣怎樣…
    等等）。此事件之後，被上訴人以及其家人不久便搬家離去
    ，但此事件早已引發社區鄰居議論紛紛，所發生的狀況，大
    多住戶皆有所耳聞，而被上訴人當晚所遭受到的侮辱至今記
    憶猶新，每次經過大廳以及去警衛室領取包裹，這段記憶又
    被拿出來重新撥放一次，心情屢屢再次遭受打擊，並且怕父
    母擔心以及情緒波動，上訴人至今也不敢讓家人親眼觀看監
    視器影片内容，這也是上訴人每次只能自己獨自去開庭面對
    的原因。被上訴人身為海軍新訓中心士官長，不知謹言慎行
    ，更是結群成黨欺負他人，口出狂言和辱罵字眼，擁有月收
    入新臺幣（下同）6萬，年收估計有80萬，原審判決被上訴
    人應付上訴人8000元，只是其年收入1%，對被上訴人而言根
    本不痛不癢，外加被上訴人至今沒有真心悔過檢討自己的行
    為過失，甚至於把責任推給友人，身為軍人敢做不敢當，如
    何讓我們百姓對國軍有所信任？在外都可以如此猖獗叫囂和
    意圖霸凌他人，更何況在軍中更可以肆意妄為，法官若是不
    嚴罰未來必定會發生更多新兵軍人被長官霸凌跟侮辱事件等
    語。
三、惟上訴人提起上訴所陳之前開內容，經核為兩造紛爭之基礎
    事實及對原審判決依職權酌定相關精神慰撫金多寡之爭執，
    此均屬事實審法院取捨證據、認定事實之職權範圍，應由事
    實審法院斟酌全辯論意旨及調查證據之結果，依自由心證判
    斷之。上訴人之上訴理由，並未具體表明原判決究竟有何違
    背法令之情事，亦未表明依訴訟資料合於該違背法令之具體
    事實，且未陳明原判決如何不適用法規或適用法規不當，自
    不能認對原判決之如何違背法令已有具體之指摘，揆諸前揭
    說明，即不得謂上訴人已合法表明上訴理由。從而，上訴人
    本件上訴為不合法，應予裁定駁回。
四、本件第二審訴訟費用依民事訴訟法第436條之32第1項準用同
    法第436條之19條第1項確定其數額為1,500元，並應由上訴
    人負擔。
五、據上論結，本件上訴為不合法，依民事訴訟法第436條之32
    第2項、第444條第1項前段、第471條第1項、第95條、第78
    條、第436條之19第1項，裁定如主文。
中　　華　　民　　國　　111 　年　　1 　　月　　24　　日
                  民事第八庭  審判長法  官  黎文德
                                    法  官  陳翠琪
                                    法  官  黃信樺
以上正本係照原本作成。
不得抗告。
中　　華　　民　　國　　111 　年　　1 　　月　　24　　日
                                    書記官  林雅菁